【裁判字號】    92,易緝,100
【裁判日期】    921008
【裁判案由】    竊盜
【裁判全文】
臺灣桃園地方法院刑事判決                        九十二年度易緝字第一號
    公  訴  人  臺灣桃園地方法院檢察署檢察官
    被      告  甲○○
右列被告因竊盜案件，經檢察官提起公訴（八十九年度偵字第九０二七號），本院判
決如左：
        主  文
甲○○無罪。
        理  由
一、公訴意旨略以：被告甲○○於民國八十九年六月一日上午六時許，在桃園縣平鎮
    市○○路○段五二九巷口，見被害人丙○○所有之車牌號碼ＫＴ—四八五九號自
    用小客車一輛停於該處而車內無人，竟基於意圖為自己不法所有之犯意，以不詳
    方法進入車內並破壞方向盤下的鎖頭後，啟動車輛予以竊取該車得手。嗣於八十
    九年六月十八日下午七時三十分許，其駕駛該車為警在桃園縣中壢市○○里○○
    街底附近查獲，並扣得鑰匙一支，因認被告涉犯刑法第三百二十條第一項之竊盜
    罪嫌云云。
二、按被告未經審判證明有罪確定前，推定其為無罪。犯罪事實應依證據認定之，無
    證據不得推定其犯罪事實。又不能證明被告犯罪者，應諭知無罪之判決，刑事訴
    訟法第一百五十四條、第三百零一條第一項分別定有明文。次按刑事訴訟上證明
    之資料，無論其為直接證據或間接證據，均須達於通常一般之人均不致於有所懷
    疑，而得確信其為真實之程度，始得據為有罪之認定，若其關於被告是否犯罪之
    證明未能達此程度，而有合理性懷疑之存在，致使無從形成有罪之確信，根據「
    罪證有疑，利於被告」之證據法則，即不得遽為不利被告之認定。又認定犯罪事
    實所憑之證據，固不以直接證據為限，間接證據亦應包含在內，惟採用間接證據
    時，必其所成立之證據，在直接關係上，雖僅足以證明他項事實，而由此他項事
    實，本於推理之作用足以證明待證事實者，方為合法，若憑空之推想，並非間接
    證據，此觀諸最高法院七十六年度台上字第四九八六號、三十二年度上字第六七
    號判例意旨亦甚彰明。
三、本件公訴人認被告甲○○涉有前開犯行，無非以被害人丙○○之指述，及卷附車
    輛竊盜、車牌失竊資料個別查詢報表—查詢認可資料、贓物認領保管收據等物，
    被告雖辯稱機車非其所竊，惟先於警詢中辯稱：係綽號「阿希」之人所借，嗣於
    偵查中辯稱：係老闆綽號「阿西」之人所借，且綽號「阿西」並有交付前開車輛
    之行照乙節，核與被害人丙○○所指「行照並無遺失，但車內方向盤下之鎖頭於
    警察通知領回時已遭破壞」乙節不符，足徵被告所辯顯與事實不符等情，為其主
    要之論據。按公訴人之認定固非無見，然查：
（一）公訴人雖以被告於警詢中供陳：係綽號「阿希」之人所借等情，又於偵查中辯
      稱：係老闆綽號「阿西」之人所借，且綽號「阿西」並有交付前開車輛之行照
      等情，核與被害人丙○○所指「行照並無遺失，但車內方向盤下之鎖頭於警察
      通知領回時已遭破壞」乙節不符，公訴人以被告先後供詞不一，顯有可疑，惟
      查被告固於本院審理中供稱前開車輛係友人丁○○所借云云，惟此情業經證人
      丁○○於本院審理中否認在案，證稱：並未出借車輛予被告等語。然前開結果
      只能證明被告無法明確交代該車來源為何，尚無法遽認該車即係被告所竊。況
      縱有如公訴人所述之上揭推論，被告所辯縱屬不能成立，然依最高法院三十年
      上字第一八三一號判例意旨，除非有積極證據足以證明其犯罪行為，仍不能持
      此為認定被告犯罪之論據。
（二）查本件被害人丙○○固報案指其所有之前揭車輛失竊，惟因並未指明係何人所
      為，其在警局之供述及所出具之贓物領據充其量僅能認定本案車輛係屬贓物而
      已。且依經驗法則，盜贓物之取得或出於竊盜、收受、故買贓物及侵占離本人
      所持有之物，或因不知情而取得，原因非只一端，要難僅因被告駕駛被竊車輛
      ，為警查獲，即認該車係被告所竊。
（三）此外，本件復查無其他積極證據足供被告犯有竊盜罪之參佐，以證明其確有公
      訴人所指之前開犯行。是其犯罪係屬不能證明，揆諸前揭說明，自應諭知被告
      畢可如無罪之判決。
四、至被告是否另涉有刑法第三十四章所規定之贓物罪犯行，既未經起訴，本院無從
    併予審理，自應由檢察官另行依法偵處，併此敘明。
五、臺灣桃園地方法院檢察署八十九年度偵緝字第六０三號案件及八十九年度偵字第
    一五九四三號案件移送併辦意旨略以被告另於附表所示時地先後竊取被害人乙○
    ○、許國平所有之自用小貨車各一輛，而為警查獲，因認被告涉有連續竊盜罪嫌
    云云。惟查：被告業經本院諭知無罪之判決，業如前述，則本案與前開二併案部
    分即無裁判上一罪關係，是以，前開二併案部分，已非本院審理範圍所及，自應
    退由原檢察署另行偵查處理。
據上論斷，應依刑事訴訟法第三百零一條第一項，判決如主文。
本案經檢察官魏雯祈到庭執行職務。
中      華      民      國    九十二    年        十      月      八    日
        臺灣桃園地方法院刑事第一庭
                                    審判長法  官  吳  爭  奇
                                          法  官  潘  政  宏
                                          法  官  胡  芷  瑜
右正本證明與原本無異。
如不服本判決，應於判決送達後十日內，向本院提出上訴狀。
                                          書記官  劉  晨  輝
中      華      民      國    九十二    年        十      月      八    日
附表
┌─┬─────────┬──────┬───────┬─────────
│編│時間              │地點        │被害人        │查獲時地及原因
│號│                  │（桃園縣）  │車號          │（桃園縣）
├─┼─────────┼──────┼───────┼─────────
│一│八十九年一月二十日│平鎮市○○街│乙○○        │被告於同年四月二十
│  │凌晨五時五十分許  │二十一號前  │ＧＦ—八六六０│三日凌晨一時三十分
│  │                  │            │              │許駕駛該車行經中壢
│  │                  │            │              │市後寮里六十七之一
│  │                  │            │              │號前為警查獲。
├─┼─────────┼──────┼───────┼─────────
│二│八十九年八月十一日│中壢市台貿十│許國平        │被告於同年八月十八
│  │上午七時許        │村旁        │ＢＶ—一００二│日下午九時許駕駛該
│  │                  │            │              │車行經中壢市○○路
│  │                  │            │              │軍營旁時，撞到路旁
│  │                  │            │              │停放的車牌號碼ＥＰ
│  ││            │              │—六００三號自用小
│  │                  │            │              │客車，經警方到場處
│  │                  │            │              │理而查獲。
└─┴─────────┴──────┴───────┴─────────


司法院資訊處製作；財團法人民間司法改革基金會備份。
